【裁判字號】    97,裁,4658
【裁判日期】    970930
【裁判案由】    民事
【裁判全文】
最  高  行  政  法  院  裁  定
                                      97年度裁字第4658號
抗  告  人  美旗實業股份有限公司
代  表  人  甲○○
抗  告  人  乙○○
上列抗告人因民事事件，對於中華民國97年7月23日臺北高等行政
法院97年度訴字第1345號裁定，提起抗告，本院裁定如下︰
    主  文
抗告駁回。
抗告訴訟費用由抗告人負擔。
    理  由
一、按抗告法院認抗告為不合法或無理由者，應為駁回抗告之裁
    定。次按「行政法院認其無受理訴訟權限者，應依職權以裁
    定將訴訟移送至有受理訴訟權限之管轄法院。數法院有管轄
    權而原告有指定者，移送至指定之法院。」行政訴訟法第12
    條之2第2項定有明文。
二、本件抗告人於原審起訴意旨略以：臺灣士林地方法院90年度
    民執字第8107號、94年民執字第3819號、92年度民執字第38
    24號強制執行事件，其中拍賣金額之來龍去脈可疑，得標人
    有所改易、拍賣價金流向不清，債權人受償違法，擔保金及
    押租金未予返還，請查明返還抗告人等語。原裁定則以：抗
    告人係對於民事強制執行有所爭執，為私權爭執，應由民事
    法院審判，行政法院並無受理訴訟權限。本件移送於管轄法
    院。
三、本院經核原裁定於法並無不合，抗告意旨仍執詞略謂：臺灣
    土林地方法院90年度執字第8107號清償債務強制執行事件，
    拍賣坐落於淡水鎮○○○段瓦坑小段13地號土地及地上建
    物即門牌號碼淡水鎮○○路○段60號1、2樓房屋（建號12、
    13）為債務人康宗和所有。該房屋及土地是出借給抗告人美
    旗實業股份有限公司（下稱美旗公司）供作廠房及辦公廳舍
    用，內有加工器具帳冊、印鑑公司執照、公司存摺等動產，
    均為美旗公司所有，依強制執行法第10條規定，第三人之財
    產不得執行。詎臺灣士林地方法院於93年1月15日執行點交
    時，美旗公司代理人出具相關文件證明係美旗公司所有，請
    求取回，卻遭拒斥，令買受人及債權人將之搬離。再言，美
    旗公司負責人甲○○係債務人康宗和之女兒，長期均住於美
    旗公司廠房舍內，臺灣士林地方法院點交該建物時，竟將房
    屋內第三人所有公司執照營業登記證、工廠登記證、所有帳
    冊公司及私人存摺、印鑑及經營相關文件、家電、名貴衣物
    、古董、古幣等貴重物品，令買受人強行搬離，本件請改移
    送法務部調查局等語。惟查抗告人係對於民事強制執行有所
    爭執，為私權爭執，應由民事法院審判，行政法院並無受理
    訴訟權限，有如前述。原裁定將本件移送於管轄法院即臺灣
    士林地方法院於法並無不合，抗告意旨難認有理由，應予駁
    回。
四、據上論結，本件抗告為無理由。依行政訴訟法第104條、民
    事訴訟法第95條、第78條，裁定如主文。
中    華    民    國    97    年    9     月    30    日
                    最高行政法院第六庭
                        審判長法官  吳  明  鴻
                              法官  黃  本  仁
                              法官  林  茂  權
                              法官  侯  東  昇
                              法官  黃  秋  鴻
以  上  正  本  證  明  與  原  本  無  異
中    華    民    國    97    年    10    月    1     日
                              書記官  王  福  瀛


司法院資訊處製作；財團法人民間司法改革基金會備份。
